【裁判字號】    97,訴,306
【裁判日期】    970415
【裁判案由】    違反毒品危害防制條例
【裁判全文】
臺灣屏東地方法院刑事判決               97年度訴字第306號
公  訴  人  臺灣屏東地方法院檢察署檢察官
被      告  甲○○
                    （現另案
上列被告因違反毒品危害防制條例案件，經檢察官提起公訴（97
年度毒偵字第278 號、97年度毒偵字第309 號），被告於準備程
序中就被訴事實為有罪之陳述，經本院合議庭裁定改以簡式審判
程序審理，判決如下：
    主  文
甲○○施用第一級毒品，累犯，處有期徒刑拾月；又施用第一級
毒品，累犯，處有期徒刑拾月。應執行有期徒刑壹年陸月。
    事  實
一、甲○○前於民國92年間因施用毒品案件，經本院以92年度毒
    聲字第671 號、92年度毒聲字第748 號裁定送觀察、勒戒，
    因認無繼續施用毒品傾向，於92年6 月20日經釋放出所，並
    由臺灣屏東地方法院檢察署檢察官於92年6 月30日以92年度
    毒偵字第508 號、92年度偵字第966 號為不起訴處分確定。
    又於93年間因竊盜案件，經本院以93年度易字第300 號判決
    判處有期徒刑7 月確定；再於同年間因竊盜案件，經本院以
    93年度易字第616 號判決判處有期徒刑8 月，上訴由臺灣高
    等法院高雄分院以93年度上易字第674 號判決撤銷原判決，
    改判處有期徒刑1 年確定；復於同年間因施用毒品案件，經
    本院以93年度訴字第905 號判決判處有期徒刑10月確定；上
    開三罪接續執行，於95年10月18日縮短刑期假釋出監，嗣於
    95年12月14日縮刑期滿，假釋未經撤銷視為執行完畢。
二、詎甲○○仍不知戒除毒癮，竟於觀察、勒戒執行完畢釋放後
    5 年內，分別基於施用第一級毒品海洛因之犯意，先於96年
    9 月4 日12時許，在其位於屏東縣屏東市○○街167 號住處
    內，將海洛因摻水混合後置入針筒內，以注射之方式施用第
    一級毒品海洛因1 次；另於96年12月15日21時許，在其上開
    住處，以上揭方式施用第一級毒品海洛因1 次。嗣於96年9
    月7 日19時50分許，因另涉竊盜案件，經警於上開住處查獲
    ，徵其同意採尿送驗後，檢驗結果呈嗎啡陽性反應；又於96
    年12月16日17時25分許，為警於上開住處查訪時發覺其左手
    手臂有針孔痕跡，徵其同意採尿送驗後，檢驗結果呈嗎啡陽
    性反應，始悉上情。
三、案經屏東縣警察局屏東分局報告及屏東縣警察局移送臺灣屏
    東地方法院檢察署檢察官偵查起訴。
    理  由
一、本案被告甲○○所犯為死刑、無刑徒刑或最輕本刑為3 年以
    上有期徒刑以外之罪，其於準備程序中就被訴事實為有罪之
    陳述，經法官告知簡式審判程序之旨，並聽取公訴人之意見
    後，依刑事訴訟法第273 條之1 第1 項規定，裁定由受命法
    官獨任進行簡式審判程序，合先敘明。
二、上開事實，業據被告甲○○於本院審理時坦承不諱，且被告
    2 次為警查獲時採尿送驗結果，呈嗎啡（即海洛因水解後之
    反應）之陽性反應，有正修科技大學超微量研究科技中心96
    年9 月28日R00-0000-000號、97年1 月4 日R00-0000-000號
    檢驗報告各1 紙在卷可證。上述鑑驗結果，均係檢驗機關本
    於專業知識及以精密儀器或科學檢驗方法所得之結論，自可
    憑信，足見被告自白與事實相符，堪以採信。又被告前於92
    年間因施用毒品案件，經本院以92年度毒聲字第671 號、92
    年度毒聲字第748 號裁定送觀察、勒戒，因認無繼續施用毒
    品傾向，於92年6 月20日經釋放出所，並由臺灣屏東地方法
    院檢察署檢察官於92年6 月30日以92年度毒偵字第508 號、
    92年度偵字第966 號為不起訴處分確定，有臺灣屏東地方法
    院檢察署刑案資料查註紀錄表及臺灣高等法院被告前案紀錄
    表各1 份在卷可參。從而，本件事證明確，被告經觀察、勒
    戒執行完畢釋放後，5 年內再犯本件施用毒品之犯行堪予認
    定。
三、查海洛因屬毒品危害防制條例第2 條第2 項第1 款所稱之第
    一級毒品，不得持有、施用，被告甲○○竟持以施用，核其
    所為，係犯同條例第10條第1 項之施用第一級毒品罪。其施
    用前持有海洛因之低度行為，應為施用之高度行為所吸收，
    不另論罪。查被告前於93年間因竊盜案件，經本院以93年度
    易字第300 號判決判處有期徒刑7 月確定；再於同年間因竊
    盜案件，經本院以93年度易字第616 號判決判處有期徒刑8
    月，上訴由臺灣高等法院高雄分院以93年度上易字第674 號
    判決撤銷原判決，改判處有期徒刑1 年確定；復於同年間因
    施用毒品案件，經本院以93年度訴字第905 號判決判處有期
    徒刑10月確定；上開三罪接續執行，於95年10月18日縮短刑
    期假釋出監，嗣於95年12月14日縮刑期滿，假釋未經撤銷視
    為執行完畢，有臺灣屏東地方法院檢察署刑案資料查註紀錄
    表及臺灣高等法院被告前案紀錄表各1 份在卷可按，其受有
    期徒刑之執行完畢後，5 年之內故意再犯有期徒刑以上之罪
    ，為累犯，均應依刑法第47條第1 項之規定，加重其刑。按
    刑法第62條前段所規定之自首，須對於未發覺之罪為之而受
    裁判者始克當之。所謂未發覺，乃指犯罪事實未為有偵查犯
    罪職權之公務員所發覺，或犯罪事實雖已發覺，而犯人為誰
    尚不知者而言，最高法院88年度台上字第5927號判決可供參
    照。查本案乃檢警為查緝羅登仁涉犯販賣毒品案件，經警方
    至被告住處中查訪發覺手上有針孔痕跡後詢問被告，經被告
    供承有施用毒品，此業經被告於警詢中供稱屬實（見屏警刑
    偵二字第0970005432號卷第3 頁）；則被告係因列為毒品人
    口，且有情資顯現向羅登仁購買毒品施用，遂向其查訪，復
    於警查訪後，發覺有針孔痕跡，甫對承辦警員自承表明其上
    開犯行，足徵其犯罪嫌疑已為發覺後始自承犯行，應不符刑
    法第62條前段自首之規定，是公訴意旨容有誤會，附此敘明
    。爰審酌被告素行非佳，此有卷附之臺灣高等法院被告前案
    紀錄表1 份可參，且被告經觀察、勒戒後，仍未能戒除毒癮
    ，顯見其無戒毒悔改之意，惟念其施用毒品乃自戕行為，及
    其犯罪後坦認犯行，態度尚稱良好等一切情狀，分別量處如
    主文所示之刑，並定其應執行刑。
據上論斷，應依刑事訴訟法第273 條之1 第1 項、第299 條第1
項前段，毒品危害防制條例第10條第1 項，刑法第11條前段、第
47條第1 項、第51條第5款，判決如主文。
本案經檢察官顏珮珊到庭執行職務
中    華    民    國    97    年    4     月    15    日
                  刑事第二庭    法  官  陳海寧
以上正本證明與原本無異。
如不服本判決應於收受本判決送達後10日內向本院提出上訴書狀
，其未敘述上訴理由者，並得於提起上訴後10日內向本院補提理
由書狀（均須按他造當事人之人數附繕本）「切勿逕送上級法院
」
中    華    民    國    97    年    4     月    16    日
                                書記官  馮得弟
附錄本案論罪科刑法條
毒品危害防制條例第10條
施用第一級毒品者，處 6 月以上 5 年以下有期徒刑。
施用第二級毒品者，處 3 年以下有期徒刑。


司法院資訊處製作；財團法人民間司法改革基金會備份。
